【裁判字號】    90,交易,200
【裁判日期】    900831
【裁判案由】    過失傷害
【裁判全文】
臺灣雲林地方法院刑事判決                          九十年度交易字第二號
    公  訴  人  臺灣雲林地方法院檢察署檢察官
    被      告  戊○○
右列被告因過失傷害案件，經檢察官聲請簡易判決處刑（九十年度偵字第二三九八號
），經本院虎尾簡易庭認不宜以簡易判決處刑，改依通常訴訟程序審理，本院判決如
左：
    主  文
戊○○因過失傷害人，處拘役肆拾日，如易科罰金，以參佰元折算壹日。
    事  實
一、戊○○於民國九十年二月二十四日下午五時十分許，駕駛車牌號碼ＲＸ－五三九
    五號自用小客車，沿雲林縣土庫鎮○○街由西往東方向行駛（公訴人誤載為由北
    往南方向），途經仁和街與建國路設有閃光號誌之交岔路口，原應注意汽車行駛
    時，駕駛人應注意車前狀況，並隨時採取必要之安全措施，及行經設有閃光紅燈
    之交岔路口應遵守燈號，減速接近，先停止於交岔路口前，讓幹道車優先通行後
    認為安全時，方得續行，而依當時情形並無不能注意之情形，詎戊○○竟疏於注
    意上開規定，即貿然通過上開路口；適乙○○騎乘車號ＮＵＰ－Ｏ一一號重型機
    車搭載其弟甲○○，沿前揭建國路由北往南方向（公訴人誤載為由東往西方向）
    行駛，亦疏未注意未領有駕駛執照不得駕車，且行經閃光黃燈交岔路口，應減速
    接近，注意安全，小心通過之規定，即率然通過前開路口，二車因而相撞，戊○○駕駛之小客車車頭撞及乙○○騎乘之機車右側，乙○○因而受有頭部外傷、右
    大腿、右手、右手腕、右腹擦傷之傷害，甲○○亦因而受有右脛骨腓骨骨折、右
    跗骨骨折、右足裂傷等傷害。戊○○於肇事後，在有偵查犯罪職務之公務員知悉
    其犯罪前，即主動向處理本件車禍之警員丁○○自首肇事，並接受裁判。
二、案經被害人乙○○、甲○○訴由雲林縣警察局虎尾分局報請臺灣雲林地方法院檢
    察署檢察官偵查起訴。
    理  由
一、訊據被告戊○○固不否認於上開時地駕駛小客車與告訴人乙○○騎乘之機車相撞
    ，惟辯稱：我通過上開路口時有先暫停，並未看到告訴人乙○○之機車，而在我
    通過路中央後，告訴人乙○○之機車才突然自路口衝出，始肇致本件車禍的云云
    。經查，被告於行經設有閃光紅燈交岔路口時，並未讓告訴人乙○○車輛先行，
    致撞及告訴人乙○○、甲○○之事實，業據告訴人乙○○、甲○○於警訊及偵審
    中指訴明確，並有道路交通事故調查報告表、現場圖、現場照片及車損照片等附
    卷可資佐證。且依現場照片及道路交通事故調查報告表之事故現場圖顯示：肇事
    之交岔路口，於被告行向係設有閃光紅燈，告訴人行向是設有閃光黃燈；且由被
    告行向觀察，交岔路口左右兩側道路平直，視距良好無障礙物；且告訴人乙○○
    亦自承：「我在距離路口十公尺左右有看到他（被告）的車，他的車當時在路口
    有稍微停一下，我想他有停下來，所以我就直接騎過去，之後被告突然再前進，
    所以我們才相撞」等語在卷，核與被告辯稱其在路口曾暫停一節相符，足見告訴
    人上開所言屬實，是告訴人既已在路口察覺被告車輛，足見被告於通過上開路口
    前如有注意兩側來車，應當能清楚看見告訴人機車自其左側駛來甚明。再參以被
    告於本院自承：「（撞擊前都沒有看到告訴人所騎乘之機車？）我沒有看到，因
    為我只有看右邊，沒有注意看左邊」等語在卷，益徵被告於通過上開路口前，並
    未注意幹線車之動線，亦未俟路口達到完全無車通過之安全程度，即貿然前行無
    疑。又告訴人乙○○、甲○○確因本件車禍而受有如事實欄所載之傷害，有財團
    法人天主教若瑟醫院出具之診斷證明書在卷可參。按汽車行駛時，駕駛人應注意
    車前狀況，並隨時採取必要之安全措施；駕駛人應遵守燈號，在行經設有閃光紅
    燈之交岔路口時，閃光紅燈表示「停車再開」，車輛應減速接近，先停止於交岔
    路口前，讓幹道車優先通行後認為安全時，方得續行，道路交通安全規則第九十
    四條第三項、第一百零二條第一項第一款及道路交通標誌標線號誌設置規則第二
    百十一條第一項二款分別定有明文，被告身為汽車駕駛人，自應注意並遵守上述
    規定，又依卷附之道路交通事故調查報告表所載，當時並無不能注意之情事，被
    告竟疏未注意防免而肇事致人受傷，其有過失甚明，而台灣省嘉雲區車輛行車事
    故鑑定委員會鑑定本件車禍原因結果，亦同此認定，有該委員會九十年七月十一
    日嘉鑑字九○○六四○號鑑定意見書在卷可參。雖告訴人乙○○騎乘機車亦疏未
    注意未領有駕駛執照不得駕車及行經閃光黃燈交岔路口時，應減速接近，注意安
    全，小心通過之規定，即率然通過前開路口，亦與有過失，惟仍無從解免被告過
    失之責。而告訴人二人確因本件車禍受傷，已詳述如前，是被告之過失犯行與告
    訴人二人之傷害間，顯有相當因果關係。綜上，被告前開辯稱，顯屬卸責之詞，
    不足採信。本件事證明確，被告之過失傷害犯行，堪以認定。
二、核被告所為，係犯刑法第二百八十四條第一項前段之過失傷害罪。被告一過失行
    為，同時使告訴人二人受傷，為一行為而觸犯數罪名，為想像競合犯，應依刑法
    第五十五條之規定，從一重論處過失傷害罪。被告肇事後主動向處理本件車禍之
    警員丁○○自首肇事，業經證人丁○○證述在卷，被告對於未經發覺之犯罪自首
    而接受裁判，應依刑法第六十二條前段自首之規定減輕其刑。爰審酌被告素行良
    好、被告與告訴人乙○○對本件事故均有過失、所生之危害非鉅、犯後態度良好
    、及被告雖願意賠償告訴人二人新台幣（下同）十五萬元，然因告訴人要求被告
    應賠償其一百三十萬元，致尚未與告訴人達成民事和解賠償等一切情狀，量處如
    主文所示之刑，併諭知易科罰金之折算標準，以資懲儆，併此敘明。
據上論斷，應依刑事訴訟法第四百五十二條、第二百九十九條第一項前段，刑法第二
百八十四條第一項前段、第五十五條、第六十二條前段、第四十一條第一項前段，罰
金罰鍰提高標準條例第一項前段、第二項，判決如主文。
本案經檢察官丙○○到庭執行職務。
中      華      民      國      九十      年      八    月    三十一    日
                                        臺灣雲林地方法院刑事第二庭
                                            法  官  趙  思  芸
右正本證明與原本無異。
如不服本判決，應於判決送達後十日內向本院提出上訴狀( 應附繕本 )。
                                            書記官  王  淑  美
中      華      民      國      九十      年      八    月    三十一    日
中華民國刑法第二百八十四條
 (過失傷害罪)
因過失傷害人者，處六月以下有期徒刑、拘役或五百元以下罰金，致重傷者，處一年
以下有期徒刑、拘役或五百元以下罰金。
從事業務之人，因業務上之過失傷害人者，處一年以下有期徒刑、拘役或一千元以下
罰金，致重傷者，處三年以下有期徒刑、拘役或二千元以下罰金。


司法院資訊處製作；財團法人民間司法改革基金會備份。
